---
title: "Lab 02 - Plastic waste"
author: "Britany Bureau"
date: "15 septembre 2025"
output: github_document
---

## Chargement des packages et des données

```{r load-packages, message=FALSE}
library(tidyverse) 
```

```{r load-data, message=FALSE}
plastic_waste <- read_csv("data/plastic-waste.csv")
```

Commençons par filtrer les données pour retirer le point représenté par Trinité et Tobago (TTO) qui est un outlier.

```{r filter-data, message=FALSE}
plastic_waste <- plastic_waste %>%
  filter(plastic_waste_per_cap < 3.5)
```


## Exercices

### Exercise 1

```{r plastic-waste-continent}
ggplot(data = plastic_waste, aes(x = plastic_waste_per_cap)) +
  geom_histogram(binwidth = 0.2)+
  facet_wrap(.~continent)+
  labs(title = "Quantité de déchets plastiques par habitant en kg/jour selon le continent", x = "Quantité de déchets plastiques par habitant en kg/jour", y = "Nombre")
```

La quantité de déchets platiques par habitant est moins élevées en Océanie et en Amérique du sud. 

### Exercise 2

```{r plastic-waste-density}
ggplot(data = plastic_waste, aes(x = plastic_waste_per_cap, color = continent, fill = continent)) +
  geom_density(alpha = 0.5)+
  labs(title= "Densité de déchets plastiques par habitant en kg/jour selon le continent", x = "Quantité de déchets plastiques par habitant en kg/jour", y = "Densité")
```

Le réglage de la couleur (color et fill) est dans la partie aes, car il consite seulement à colorié les continents. Cependant pour le réglage de la transparence (alpha), dans le paramètre aes, le logiciel essaie de mettre la transparence proportionnelle à la variable. Cependant, comme un continent n'est pas plus un continent qu'un autre, cela est impossible. C'est pourquoi on met ce réglage dans geom_density() afin que toutes les courbes soient de même transparence (choisie).  

### Exercise 3

Boxplot:

```{r plastic-waste-boxplot}
ggplot(data = plastic_waste, aes(x = continent, y = plastic_waste_per_cap))+
  geom_boxplot()+
  labs(title = "Quantité de déchets plastiques par habitant en fontion du continent", x = "Continent", y = "Quantité de déchets plastiques par habitant en kg/jour" )
```

Violin plot:

```{r plastic-waste-violin}
ggplot(data = plastic_waste, aes(x = continent, y = plastic_waste_per_cap))+
  geom_violin()+
  labs(title = "Quantité de déchets plastiques par habitant en fontion du continent", x = "Continent", y = "Quantité de déchets plastiques par habitant en kg/jour" )
```

Les violin plots permettent de voir la distribution des données contrairement aux boxplots. 

### Exercise 4


```{r plastic-waste-mismanaged}
ggplot(data = plastic_waste, aes(x = plastic_waste_per_cap, y = mismanaged_plastic_waste_per_cap, color = continent)) +
  geom_point()+
  labs(title = "Relation entre les déchets plastiques et ceux non gérés ", x = "Quantité de déchets plastiques par habitant en kg/jour ", y = "Quantité de déchets plastiques non gérés")
```

Sur le graphe, on observe dans l'ensemble une relation proportionnellement positive. Quand on ajoute la couleur par continent, on peut voir que l'Afrique, l'Asie et l'Océanie tendent à avoir plus de déchets non-gérés que les autres contients. On voit aussi que l'Amérique du sud a moins de données que les autres et qu'elles sont plus basses. 

### Exercise 5


```{r plastic-waste-population-total}
ggplot(data = plastic_waste, aes(x = plastic_waste_per_cap, y = total_pop))+
  geom_point()+
  labs(title = "Relation entre la population totale et la quantité de déchets plastiques", x = "Quantité de déchets plastiques par habitant en kg/jour", y = "Population totale")
```

```{r plastic-waste-population-coastal}
ggplot(data = plastic_waste, aes(x = plastic_waste_per_cap, y = coastal_pop))+
  geom_point()+
  labs(title = "Relation entre la population costale et la quantité de déchets plastiques", x = "Quantité de déchets plastiques par habitant en kg/jour", y = "Population costale")
```

Dans ces graphes, il est difficile d'observer les relations puisque les échelles de la population sont très grandes. Cependant, on peut observer une relation un peu plus forte pour la population costale. 

## Conclusion

Recréez la visualisation:

```{r recreate-viz}

```
