---
title: "Lab 02 - Plastic waste"
author: "Britany Bureau"
date: "15 septembre 2025"
output: github_document
---

## Chargement des packages et des données

```{r load-packages, message=FALSE}
library(tidyverse) 
```

```{r load-data, message=FALSE}
plastic_waste <- read_csv("data/plastic-waste.csv")
```

Commençons par filtrer les données pour retirer le point représenté par Trinité et Tobago (TTO) qui est un outlier.

```{r filter-data, message=FALSE}
plastic_waste <- plastic_waste %>%
  filter(plastic_waste_per_cap < 3.5)
```


## Exercices

### Exercise 1

```{r plastic-waste-continent}
ggplot(data = plastic_waste, aes(x = plastic_waste_per_cap)) +
  geom_histogram(binwidth = 0.2)+
  facet_wrap(.~continent)
```

### Exercise 2

```{r plastic-waste-density}
ggplot(data = plastic_waste, aes(x = plastic_waste_per_cap, color = continent, fill = continent)) +
  geom_density(alpha = 0.5)
```

Le réglage de la couleur (color et fill) est dans la partie aes, car il consite seulement à colorié les continents. Cependant pour le réglage de la transparence (alpha), dans le paramètre aes, le logiciel essaie de mettre la transparence proportionnelle à la variable. Cependant, comme un continent n'est pas plus un continent qu'un autre, cela est impossible. C'est pourquoi on met ce réglage dans geom_density() afin que toutes les courbes soient de même transparence (choisie).  

### Exercise 3

Boxplot:

```{r plastic-waste-boxplot}
# insert code here
```

Violin plot:

```{r plastic-waste-violin}
# insert code here
```

Réponse à la question...

### Exercise 4


```{r plastic-waste-mismanaged}
# insert code here
```

Réponse à la question...

### Exercise 5


```{r plastic-waste-population-total}
# insert code here
```

```{r plastic-waste-population-coastal}
# insert code here
```

Réponse à la question...

## Conclusion

Recréez la visualisation:

```{r recreate-viz}
# insert code here
```
